臺灣高等法院臺南分院民事判決　九十一年度訴字第二七號
　　　原　　　告甲○○
　　　　　　　　乙○○○
　　　被　　　告　丙○○
右當事人間因侵權行為附帶請求損害賠償事件，經本院刑事庭裁定（九十一年度附民
字第六七號）移送前來，本院（言詞辯論終結期日：九十一年十月二十九日）判決如
左：
      主      文
被告應給付原告甲○○新台幣捌拾萬伍仟捌佰捌拾柒元，給付原告乙○○○新台幣玖
拾伍萬陸仟玖佰伍拾柒元，及均自民國九十一年三月五日起至清償日止，各按週年利
率百分之五計算之利息。
原告等其餘之訴均駁回。
訴訟費用由被告負擔百分之六十三，由原告甲○○負擔百分之十九，餘由原告乙○○
○負擔。
本判決原告勝訴部分，於原告甲○○、乙○○○分別以新台幣貳拾捌萬仟元、拾
壹萬捌仟元供擔保後，就各該部分得假執行。
原告等其餘假執行之聲請均駁回。
      事      實
甲、原告方面：
  一、聲明：求為判決：（一）被告應給付原告甲○○新台幣（下同）一百三十五萬
      零七百六十九元；給付原告乙○○○一百四十五萬六千九百五十七元，及均自
      〔刑事附帶民事起訴狀〕繕本送達之翌日起至清償日止，按週年利率百分之五
      計算之利息。（二）訴訟費用由被告負擔。（三）願供擔保，請准宣告假執行
      。
  二、陳述：
  （一）被告丙○○與被害人張淑華是夫妻關係，民國（下同）八十九年四月十四日
        晚七時許，在其共同住所，被告因債務等問題與張淑華發生爭吵，竟命張淑
        華面朝牆壁站立任其毆打，再持四方型空心鐵棒毆打張淑華，致被害人張淑
        華疼痛跪於沙發上；被告除繼續掌摑張淑華外，更以鐵棒及衣架鐵條、掃把
        柄猛力重擊張淑華之臀部及大腿、小腿，持木質球棒重擊桌子及地上致球棒
        斷裂，威嚇張淑華，造成張淑華上唇繫帶及右側上唇內黏膜出血、兩大腿背
        面及左膝蓋外側平行條痕，致張淑華難以忍受所遭毆打之痛苦及折磨，使張
        淑華極端恐懼並痛至無法忍受，而逃離客廳並躲入房間內將房門反鎖；詎被
        告丙○○仍不善罷甘休，而張淑華之房間出去即陽台，攀爬陽台有可能自七
        樓跌落地面致死，在張淑華極端恐懼下若丙○○強行進入房間，張淑華有可
        能攀爬陽台逃離，雖丙○○無致張淑華於死之意，然仍自客廳處取出房門鑰
        匙，欲開房門繼續追打張淑華，致使張淑華處於極度恐懼而無路可逃之情形
        下，往七樓該房間外未加裝鐵窗之陽台方向逃去，並於被告打開房門追進後
        ，因處於恐懼而繼續逃離至隔壁也未加裝鐵窗的陽台至無路可逃之境，旋自
        該七樓陽台墜落地面，致粉碎性顱腦損傷當場死亡。被告丙○○因傷害致死
        罪經台灣台南地方法院（下稱台南地院）判處有期徒刑十五年，並經上訴鈞
        院判決在案。
  （二）按【民法】第一百九十二條第二項規定：不法侵害他人致死者，被害人對於
        第三人負有法定扶養義務者，加害人對於該第三人亦應負損害賠償責任；又
        同法第一百九十四條規定：不法侵害他人致死者，被害人之父、母‧‧‧雖
        非財產上之損害，亦得請求賠償相當之金額。原告甲○○、乙○○○是被害
        人張淑華之父、母，有戶籍登記謄本記載可稽，所為請求如次：
      (一)扶養費部分：
        原告等二人有子女三人，即長女張淑玲（五十六年生）、次女張淑華（即被
        害人）、長男張慶龍（五十九年生）。張慶隆智障領有身心障礙手冊，並每
        月領取殘障補助款三千元，有殘障手冊及郵局儲金簿（均影本）可稽，張慶
        龍實際上無扶養能力，故對被害人張淑華之扶養請求權為二分之一。原告甲
        ○○係三十三年十二月十八日生，依行政院公布國人存活餘年至七十五歲，
        自八十九年起算尚有十九年之扶養請求權；原告乙○○○四十年三月八日生
        ，則尚有二十六年之扶養請求權；按八十八年綜合所得稅扶養親屬免稅額每
        人每年七萬二千元之標準計算。原告甲○○應得之扶養金額為一百三十六萬
        八千元；原告乙○○○應得之扶養金額為一百八十七萬二千元，依霍夫曼計
        算法扣除中間利息（X＝A／1＋NR），並以二分之一請求，原告甲○○為
        三十五萬零七百六十九元｛N＝19年　19×0.05＝0.95　A＝72,000×19＝
        1,368,000元　1,368,000÷1.95＝701,538元　701,538÷2＝350,769元｝。
        原告乙○○○為四十五萬六千九百五十七元｛N＝26年　26×0.05＝1.3　A
        ＝72,000×26＝1,872,000元　1,872,000÷2.3＝813,913元　813,913元÷2
        ＝456,957元｝。
      (二)精神慰撫金部分：
        原告之女兒張淑華與被告丙○○結婚，至盼彼此恩愛一生，張淑華確謹守三
        從四德相夫教子，含辛茹苦、勤儉持家；不料被告不懂憐香惜玉、創業養家
        ，反而煙酒檳榔，吸食毒品，致到處舉債無力償還，即逼迫被害人回娘家籌
        措，請求原告經濟支援，若不順其意即予毒打，終因不能再滿足其需求而害
        死張淑華。原告遽失愛女，豈有不痛心逾恆。此部分非財產上之損害應由被
        告賠償原告甲○○、乙○○○各一百萬元，聊作撫慰之用。
  三、證據：提出身心障障手冊、郵政存簿儲金簿（均影本）各一件、刑案偵訊（調
      查）筆錄（節本）（影本）及戶籍謄本各三件為證。
乙、被告方面：
    被告未於言詞辯論期日到場，惟據其於本院九十一年度附民字第六七號刑事附帶
    民事訴訟程序中到場所為之聲明及陳述如后：
  一、聲明：求為判決：駁回原告之訴。
  二、陳述：援用刑事訴訟之陳述。
丙、本院依職權調閱台灣台南地方法院檢察署（下稱台南地檢署）八十九年度偵字第
    八一一四號〔含八十九年度偵字第五六四六號、八十九年度相字第五八九號、台
    南縣警察局永康分局永警刑字第六九０七號、台南地院八十九年度重訴字第二三
    號、本院九十年度上訴字第一０九一號〕殺人等刑案全卷（影印卷外放）。
      理      由
一、本件被告經合法通知，未於言詞辯論期日到場，核無【民事訴訟法】第三百八十
    六條各款所定之情形，爰依原告等之聲請，由其一造辯論而為判決。又本件原告
    於刑事程序附帶提起民事訴訟之初，原請求被告應給付原告甲○○一百七十萬一
    千五百三十八元，給付原告乙○○○一百八十一萬三千九百十三元｛參見本院九
    十一年度附民字第六七號卷（下稱本院附民卷）第二頁〔刑事附帶民事起訴狀〕
    ｝，嗣於本院審理中改請求被告應給付原告甲○○一百三十五萬零七百六十九元
    ，給付原告乙○○○一百四十五萬六千九百五十七元｛參見本院卷第四十頁〔民
    事準備書狀〕｝；其後來請求給付之金額顯較最初請求者為少，然請求之訴訟標
    的並未變更，核其情形，屬於【民事訴訟法】第二百五十五條第一項第三款所定
    減縮應受判決事項之聲明，依同法第四百四十六條第一項但書規定，自無不合；
    均合先敘明。
二、本件原告起訴主張：被告丙○○與被害人張淑華（即原告之次女）是夫妻關係，
    八十九年四月十四日晚上七時許，因債務等問題在其共同住所與張淑華發生爭吵
    ，竟命張淑華面朝牆壁站立任其毆打，再持四方型空心鐵棒毆打張淑華，致被害
    人張淑華疼痛跪於沙發上；被告除繼續掌摑張淑華外，更以鐵棒及衣架鐵條、掃
    把柄猛力重擊張淑華之臀部及大腿、小腿，持木質球棒重擊桌子及地上致球棒斷
    裂，威嚇張淑華，造成張淑華上唇繫帶及右側上唇內黏膜出血、兩大腿背面及左
    膝蓋外側平行條痕，致張淑華難以忍受所遭毆打之痛苦及折磨，而離客廳並躲入
    房間內將房門反鎖；詎被告丙○○仍不善罷甘休，然仍自客廳處取出房門鑰匙，
    欲開房門繼續追打張淑華，致使張淑華處於極度恐懼而無路可逃之情形下，往七
    樓該房間外未加裝鐵窗之陽台方向逃去，並於被告打開房門追進後，因處於恐懼
    而繼續逃離至隔壁也未加裝鐵窗的陽台至無路可逃之境，旋自該七樓陽台墜落地
    面，致粉碎性顱腦損傷當場死亡。被告所涉傷害致死罪行，業經刑案判處有期徒
    刑十五年之事實，已據提出戶籍謄本為證（參見本審卷第二九、三０頁），而被
    告於事發後在警訊時亦自承有於前揭時地以四方型空心鐵棒、衣架鐵條、掃把柄
    傷害被害人張淑華之事實〔參見前揭刑案警訊卷八十九年四月十四日、八十九年
    四月二十五日偵訊（調查）筆錄〕，且被害人張淑華確因自高處（七樓）墜落致
    粉碎性顱腦損傷死亡之事實，亦經檢察官會同刑事警察局法醫室法醫師解剖相驗
    屬實，有該局法醫解剖鑑定報告附於台南地檢署前揭相驗卷可憑；被告於前揭刑
    事程序中已否認其拿鑰匙開房門係要繼續追打被害人張淑華，並抗辯其無殺害或
    傷害致死的意思或殺人的未必故意云云。經查：被告於被害人張淑華墜樓前以四
    方型空心鐵棒、衣架鐵條、掃把柄、木質球棒對被害人張淑華所為之毆打、威嚇
    行為，固已逾夫妻和平相處之道，惟觀被害人受傷之位置乃在上唇、大腿、膝蓋
    等非身體要害之部位，被告是否有殺人之故意或未必故意，即有疑義；而據證人
    【謝進三】（即據報前往事發現場處理之警員）於台南地院勘驗現場時證稱：「
    （法官問：當時是否由你到現場處理？）是的，我當時是第一次到達現場，現場
    並沒有很亂，陽台外有被害人坐過的痕跡。（法官問：何人報警？）是民眾報警
    的。（法官問：為何到達現場？）民眾報案後我就到陳屍地點，後來我有到現場
    （即台南縣永康市○○○路五十二巷九十八號七樓之三被告住處），現場並沒有
    血跡，現場也沒有很零亂，我發現隔壁的陽台旁的樑柱上有被害人坐過的痕跡，
    陽台地上只有一個人走過的痕跡」〔參見台南地院八十九年度重訴字第二三號卷
    第七二頁〕，復據內政部警政署刑事警察局（下稱刑事警察局）對被告測謊之鑑
    驗結果，被告對於「(一)你有沒有推（丟）張女（張淑華）下樓？(二)你有沒有推（
    丟）張女（張淑華）下樓？(三)張女墜樓時你有沒有看到？」三個問題，均無不實
    反應，有該局八十九年六月二十二日刑鑑字第七九七○七號鑑驗通知書附於台南
    地檢署八十九年度相字第五八九號卷可佐，堪認被害人張淑華最後因墜樓而身亡
    應非被告直接所為，被告主觀上雖無殺害被害人之直接故意或未必故意，然其先
    前對被害人張淑華身體及精神上之傷害行為，已讓張淑華處於極度恐懼之狀態，
    乃不爭之事實，即可推認「被告對於張淑華在無路可逃的情形下，係得預見張淑
    華會迫不得已選擇往陽台逃去致發生意外，而仍又確信不會不幸發生」，而該當
    有預見過失之主觀要件。而許多如同被害人一樣的弱女子，對於丈夫之暴力行為
    ，既無反抗能力，只有一味地逃躲，因此在因果關係的認定上，堪認有似被告之
    窮追爛打行為者，通常即足至被害人選擇往危險處所逃避，而致意外發生之結果
    ，足認被告毆打被害人張淑華之行為，與被害人張淑華在極度恐懼又無退路之狀
    態下，逃至隔壁亦未加裝鐵窗的七樓陽台因而墜落地面致死之結果間，顯有相當
    之因果關係存在，此亦為本院九十年度上訴字第一０九一號刑事判決所同認，因
    而以被告傷害人之身體，因而致人於死，判處有期徒刑十五年在案，有本院依職
    權調取之前開刑案全卷足按，自堪信原告之主張為真實。
三、按因故意或過失，不法侵害他人之權利者，負損害賠償責任；不法侵害他人致死
    者，被害人對於第三人負有法定扶養義務者，加害人對於該第三人亦應負損害賠
    償責任；不法侵害他人致死者，被害人之父、母、子、女及配偶，雖非財產上之
    損害，亦得請求賠償相當之金額；八十八年四月二十一日修正公布而於八十九年
    五月五日生效施行前（下稱修正前）【民法】第一百八十四條第一項前段、第一
    百九十二條第二項、第一百九十四條分別定有明文。查本件被害人張淑華之死亡
    ，既係導因於被告之毆打行為所致，足見被告丙○○之傷害行為與被害人張淑華
    之死亡間有相當因果關係，而原告甲○○、乙○○○分別為被害人張淑華之父、
    母，已如前述，則原告等依前開規定請求損害賠償，即非無據。茲依原告等主張
    之項目及金額，分別論述如下：
（一）【扶養費】部分：
      依修正前【民法】第一百九十二條第二項規定，不法侵害他人致死者，被害人
      對於第三人負有法定扶養義務者，加害人對於該第三人亦應負損害賠償責任。
      查被害人張淑華係原告等之次女，已如前述，依【民法】第一千一百十四條第
      一款規定，對原告等即負有法定扶養之義務；又夫妻互負扶養之義務，其負扶
      養義務之順序與直系血親卑親屬同，其受扶養權利之順序與直系血親尊親屬同
      ，【民法】第一千一百十六條之一定有明文，因此，原告間亦互負扶養義務；
      而原告等所生子女除被害人張淑華外，尚有長女張淑玲（3.10.生）及長子張
      慶隆（9.生），有其戶籍謄本足憑（參見本審卷第三０、三二頁），對原
      告等均負有扶養之義務，惟原告等主張其長子張慶隆因智障而實際上無扶養能
      力，有渠等提出之《身心障礙手冊》及領取殘障補助金之《郵政存簿儲金簿》
      （均影本‧參見本審卷第四六、四七頁）為證，堪信為真實，而【民法】第一
      千一百十八條雖規定「因負擔扶養義務而不能維持自己生活者，免除其義務。
      但受扶養權利者為『直系血親尊親屬』或配偶時，減輕其義務。」，然該條之
      適用，解釋上應係以有能力自己生活者，由於負擔扶養義務而致不能維持生活
      為前提，苟負扶養義務人根本不能自己生活者（如植物人或中、重度智障之身
      心障礙者），自亦無扶養能力，對此即應作目的性限縮解釋，免除該等無法自
      己生活者對直系血親尊親屬之扶養義務，始合乎情理。故關於原告等之長子張
      慶隆之扶養義務，即應予免除。再者，原告等主張依「行政院公布國人存活餘
      年至七十五歲」計算渠等餘命，由於並未提出資料以明其主張，本院無法遽採
      之，故改依「內政部統計之台閩地區八十八年度關於『台灣省』地區人口之餘
      命：男性為七一‧五二歲、女性為七七‧八一歲」為基準計算原告等之餘命。
      原告甲○○係三十三年十二月十八日出生，原告乙○○○係四十年三月八日出
      生，有渠等之戶籍謄本在卷可按（參見本審卷第二九、三０頁），於被害人張
      淑華於八十九年四月十四日死亡時，年齡分別為五十五歲三月又二十六天（折
      合五五‧三二年）、四十九歲一月又六天（折合四九‧一０年），依前開「內
      政部統計之台閩地區八十八年度關於『台灣省』地區人口之餘命：男性為七一
      ‧五二歲、女性為七七‧八一歲」之標準，原告甲○○餘命尚有一六‧二０年
      ，原告乙○○○餘命尚有二八‧七一年。又原告等主張依八十八年度綜合所得
      稅扶養親屬免稅額每人每年七萬二千元之標準計算受扶養額，並無超過一般人
      受扶養之程度，自無不合。準此，則原告等所得請求由被害人張淑華扶養之金
      額如下：
    (一)4.15.～10.〔共二‧五三年（小數點第二位以下四捨五入）—即自被害人
      張淑華死亡翌日至本院言詞辯論終結時止〕：
      此段期間係在九十一年十月二十九日本院言詞辯論終結前，並無扣除期前利息
      之問題，原告甲○○在此段期間得受被害人張淑華、長女張淑玲與其配偶乙○
      ○○扶養，而原告乙○○○則受被害人張淑華、長女張淑玲與其配偶甲○○扶
      養，準此，原告等各得受扶養之金額如下：
    1.原告甲○○：六０、七二０元｛即72,000元×2.53年÷3人（受三人扶養）＝
      60,720元｝。
　　2.原告乙○○○：六０、七二０元｛即72,000元×2.53年÷3人（受三人扶養）
　　　＝60,720元｝。
    (二)10.～原告等餘命終了時：
    1.原告甲○○部分：
      原告甲○○之餘命為一六‧二０年，扣除前開(一)之年數（即二‧五三年）尚得
      受扶養之餘命為一三‧六七年，此段期間係在本院言詞辯論終結後，應依霍夫
      曼複式計算法按年息百分之五計算扣除期前利息，而原告甲○○在此段期間得
      受被害人張淑華、長女張淑玲與其配偶乙○○○扶養，因此，原告甲○○在此
      段期間所得受扶養之金額為二四五、一六七元｛即72,000×9.00000000（第十
      三年之係數）＋72,000×（10.00000000－0.00000000）×0.67＝735,500.80
      ÷3＝245,166.93（元以下之零數四捨五入）｝。
    2.原告乙○○○部分：
      原告乙○○○之餘命為二八‧七一年，扣除前開(一)之年數（即二‧五三年）尚
      得受扶養之餘命為二六‧一八年，此段期間係在本院言詞辯論終結後，應依霍
      夫曼複式計算法按年息百分之五計算扣除期前利息；原告乙○○○在此段期間
      得受被害人張淑華、長女張淑玲與配偶甲○○扶養，惟因原告乙○○○之餘命
      較原告甲○○多一二‧五一年｛即28.71－16.20＝12.51｝，故在其餘命之最
      後一二‧五一年僅得受被害人張淑華及長女張淑玲等二人扶養，因此，原告乙
      ○○○所得受之扶養金額為四八九、二九二元｛即72,000×16.00000000（第
      二十六年之係數）＋72,000×（16.00000000－00.00000000）×0.18＝1,184,
      799.42（元以下之零數四捨五入）；前一三‧六七年由三人扶養之金額為二０
      六、二一六〔即1,184,799×（13.67/26.18）÷3＝206,215.97（元以下之零
      數四捨五入）〕＋後一二‧五一年由二人扶養之金額為二八三、０七六〔即
      1,184,799×（12.51/26.18）÷2＝283,075.54（元以下之零數四捨五入）＝
      489,292｝。
      (一)＋(二)合計金額如下：
    1.原告甲○○部分：三０五、八八七元｛即60,720＋245,167＝305,887｝。
    2.原告乙○○○部分：五五０、０一二元｛即60,720＋489,292＝550,012｝。
      原告甲○○請求三五０、七六九元，就超過上開金額部分，自難准許；至原告
      乙○○○請求四五六、九五七元，並未超過上開得請求之金額，仍以其請求之
      金額為準。
（二）【精神慰撫金】部分：
      查被害人張淑華係五十八年一月二十六日生（參見台南地檢署前揭相驗卷第一
      頁），因被告前揭追打傷害行為致死，原告等為被害人張淑華之父、母，突然
      遭此喪女之痛，哀痛逾恆，實足令其痛不欲生，精神上遭受極大痛苦，不言可
      喻，渠等請求被告賠償精神慰撫金，自屬有據。又查原告甲○○為國小肄業，
      目前從商，原告乙○○○為國小肄業，現為家管，已為渠等陳報在卷〔參見本
      審卷第四十八、四十九頁偵訊（調查）筆錄〕，又原告甲○○名下有土地二筆
      、房屋一棟及車輛三輛，有財政部台灣省南區國稅局屏東縣分局九十一年五月
      二十九日南區國稅屏縣徵字第０九一００一四三四０號函所附歸戶財產查詢清
      單可憑（參見本審卷第三十三、三十四頁），原告乙○○○名下有土地一筆、
      房屋一棟、車輛一輛，八十九年所得總額為一三七、四０六元，亦有財政部台
      灣省南區國稅局屏東縣分局九十一年六月七日南區國稅屏縣資字第０九一００
      一五三九四號函所附歸戶財產查詢清單及綜合所得稅各類所得資料清單可憑（
      參見本審卷第三十六—三十八頁）；而被告丙○○為高職畢業，亦經原告陳報
      在卷〔參見本審卷第五十頁偵訊（調查）筆錄〕，名下並無財產，但曾投資萬
      泰商業銀行股份有限公司四０、九五０元，八十九年所得總額為三三六、一三
      三元，復有財政部台灣省南區國稅局屏東縣分局九十一年五月六日南區國稅屏
      縣密字第０九一００一０八五八號函所附綜合所得稅各類所得資料及歸戶財產
      查詢清單可憑（參見本審卷第十七－十九頁）；經斟酌兩造前開職業、教育程
      度、身分、社會地位、經濟能力及兩造之關係與原告等所受之痛苦等情，本院
      認原告等請求被告賠償其非財產上之損害各於五十萬元之範圍內為適當，應均
      予准許；至超過上開金額賠償部分（即各五十萬元）之請求，尚嫌過高，難謂
      正當。
（三）綜右所述，原告甲○○所得請求之金額為八０五、八八七元｛即(一)扶養費：三
      ０五、八八七元＋(二)精神慰撫金：五００、０００元｝；原告乙○○○所得請
      求之金額為九五六、九五七元｛即(一)扶養費：四五六、九五七元＋(二)精神慰撫
      金：五００、０００元｝。逾上開各該金額以外部分之請求，即非正當。
四、按給付有確定期限者，債務人自期限屆滿時起，負遲延責任。給付無確定期限者
    ，債務人於債權人得請求給付時，經其催告而未為給付，自受催告時起，負遲延
    責任。其經債權人起訴而送達訴狀，或依督促程序送達支付命令或為其他相類之
    行為者，與催告有同一之效力；【民法】第二百二十九條第一、二項分別定有明
    文。又遲延之債務，以支付金錢為標的者，債權人得請求依法定利率計算之遲延
    利息。但約定利率較高者，仍從其約定利率；而應付利息之債務，其利率未經約
    定，亦無法律可據者，週年利率為百分之五；亦為同法第二百三十三條第一項及
    第二百零三條所明定。查本件原告等請求被告應賠償之前開金額，並未定有給付
    之期限，則原告等請求自〔刑事附帶民事起訴狀〕繕本送達被告之翌日起，按週
    年利率百分之五計算之利息，並無不合；查原告〔刑事附帶民事起訴狀〕繕本係
    於九十一年三月四日送達被告收受（參見本院附民卷第九頁），則原告等請求被
    告應自九十一年三月五日起，按週年利率百分之五計付遲延利息，核與上開規定
    並無違背，自無不合。
五、綜上所述，本件原告等本於侵權行為損害賠償請求權之法律關係，請求被告賠償
    之損害金額，其中原告甲○○於八０五、八八七元，原告乙○○○於九五六、九
    五七元，及均自〔刑事附帶民事起訴狀〕繕本送達之翌日即九十一年三月五日起
    至清償日止，按週年利率百分之五計算利息之範圍內，洵屬正當，應予准許。至
    渠等逾此金額之請求〔即原告甲○○為五四四、八八二元（即1,350,769－805,8
    87＝544,882元），原告乙○○○為元五００、０００元（即1,456,957－956,95
    7＝500,000）〕，則非正當，無從准許，應予駁回。
六、又民事訴訟法第四百六十六條第一項所定得上訴第三審之利益額數，業經司法院
    於九十一年一月二十九日以（九一）院台廳民一字第０三０七四號令提高為一百
    五十萬元，並定於九十一年二月八日起實施。查本件命被告給付原告之金額合計
    為一、七六二、八四四元，已逾一百五十萬元，是以被告對本判決得提起第三審
    上訴，此部分原告已陳明願供擔保，而聲請宣告假執行，核無不合，爰分別酌定
    相當之擔保金額併予准許之。又駁回原告請求之金額分別為原告甲○○五四四、
    八八二元，原告乙○○○五００、０００元，合計並未逾一百五十萬元，則原告
    就渠等敗訴部分，不得提起第三審上訴，則其就敗訴部分之假執行聲請，已失所
    附麗，應併予駁回。
七、據上論結，本件原告之訴均為一部有理由，一部無理由，依民事訴訟法第四百六
    十三條、第三百八十五條第一項前段、第七十九條但書、第八十五條第一項但書
    、第三百九十條第二項前段，判決如主文。
中　　　華　　　民　　　國　　九十一　　年　　十　一　　月　　十　二　　日
                  　　　臺灣高等法院臺南分院民事第一庭
~B1審判長法官　王　惠　一
~B2　　　法官　吳　上　康
~B3　　　法官　蘇　清　恭
右為正本係照原本作成。
被告如對本判決上訴，須於判決送達後二十日內向本院提出上訴狀（須附繕本二份）
；未表明上訴理由者，應於上訴後二十日內向本院提出理由書（須附繕本二份）。
中　　　華　　　民　　　國　　九十一　　年　　十　一　　月　　十　二　　日
~B法院書記官　洪　雅　美
【附記】：
民事訴訟法第四百六十六條之一：
I對於第二審判決上訴，上訴人應委任律師為訴訟代理人。但上訴人或其法定代理人
  具有律師資格者，不在此限。
II上訴人之配偶、三親等內之血親、二親等內之姻親，或上訴人為法人、中央或地方
  機關時，其所屬專任人員具有律師資格並經法院認為適當者，亦得為第三審訴訟代
  理人。
